【裁判字號】    99,非抗,161
【裁判日期】    990414
【裁判案由】    拍賣抵押物
【裁判全文】
臺灣高等法院臺中分院民事裁定  99年度非抗字第161號
抗告人  乙○○
相對人  甲○○
抗告人因與相對人間拍賣抵押物事件，對於中華民國99年2月9日
臺灣臺中地方法院98年抗字第229號所為裁定，提起抗告，本院
裁定如下：
    主  文
抗告駁回。
抗告程序費用由抗告人負擔。
    理  由
一、本件抗告意旨略以：
（一）抗告人於法定期間內向最高法院提起抗告，當時抗告人亦
      已備妥新台幣1000元，惟最高法院收狀處拒絕收受抗告費
      用，抗告人亦僅得暫待法院補繳通知，嗣後本件雖經最高
      法院移送臺灣臺中地方法院，抗告人因未收受臺灣臺中地
      方法院進一步通知，故而不知將如何向臺灣臺中地方法院
      補繳抗告費用，亦無從繳納之。
（二）然，抗告人至今仍未收受本件抗告費用之補繳裁定，豈知
      日前竟接獲臺灣臺中地方法院99年2月9日98年抗字第229
      號駁回裁定，始知悉本件遭到臺灣臺中地方法院以抗告人
      未繳納抗告費用為由駁回。上開駁回裁定，雖指出補費裁
      定已合法送達云云，然查，抗告人並未接獲，顯見補費裁
      定並未合法送達，不生送達之效力，本件補費裁定既未送
      達予抗告人，原裁定即非適法，求廢棄原裁定。
二、經查：本件抗告人對於原法院以民國（下同）98年9月29日
    之裁定並無抗告人所指適用法規顯有錯誤之情事，更未涉及
    法律意義重大而有加以闡釋之必要，而於98年11月30日98年
    抗字第229號裁定駁回抗告人之再抗告後，抗告人提起抗告
    ，因未據繳納裁判費，經原法院以98年12月28日裁定命抗告
    人於收受裁定後5日內如數繳納，該裁定確經原法院依抗告
    狀所載抗告人之住址送達，而於98年12月30日送達抗告人之
    受僱人收受，有送達證書在卷可稽，該裁定已生合法送達之
    效力，惟抗告人逾相當期間迄未補繳裁判費（此經原法院查
    詢結果，抗告人自98年12月30日起至99年1月29日止期間內
    仍未繳納），有原法院民事科查詢簡答表在卷可考，是其抗
    告為不合法，原法院乃於99年2月9日以98年度抗字第229號
    裁定駁回其抗告，經核並無違誤。抗告人所稱「伊至今仍未
    收受本件抗告費用之補繳裁定，豈知日前竟接獲臺灣臺中地
    方法院99年2月9日98年抗字第229 號駁回裁定，始知悉本件
    遭到臺灣臺中地方法院以抗告人未繳納抗告費用為由駁回。
    」等語資為抗辯，即無可採。
三、據上論結，本件抗告為無理由。依民事訴訟法第495條之1第
    1 項、第449條第1項、第95條、第78條，裁定如主文。
中    華    民    國    99    年    4     月    14    日
                民事第二庭    審判長法  官  邱森樟
                                    法  官  謝說容
                                    法  官  蔡秉宸
以上正本係照原本作成。
不得抗告。
                                    書記官  李宜珊
中    華    民    國    99    年    4     月    14    日
                                                      Ｓ

司法院資訊處製作；財團法人民間司法改革基金會備份。
